【裁判字號】    97,訴,1118
【裁判日期】    970807
【裁判案由】    搶奪等
【裁判全文】
臺灣高雄地方法院刑事判決              97年度訴字第1118號
公  訴  人  臺灣高雄地方法院檢察署檢察官
被      告  甲○○
上列被告因搶奪等案件，經檢察官提起公訴（97年度偵字第1462
6 號），本院裁定改行簡式審判程序，判決如下：
    主  文
甲○○犯搶奪罪，共貳罪，累犯，各處有期徒刑拾月；又犯攜帶
兇器竊盜罪，累犯，處有期徒刑捌月，扣案機車鑰匙壹支沒收。
應執行有期徒刑貳年貳月，扣案機車鑰匙壹支沒收。
    事  實
一、甲○○前因搶奪案件，經臺灣高等法院高雄分院以94年度上
    訴字第210 號判處有期徒刑2 年2 月確定；又因違反毒品危
    害防制條例案件，經本院94年度訴字第561 號判處有期徒刑
    11月，兩罪經臺灣高等法院高雄分院94年度聲字第326 號裁
    定應執行有期徒刑3 年，於民國96年6 月21日縮短刑期假釋
    出監並付保護管束，於96年7 月6 日保護管束期滿未經撤銷
    視為執行完畢。詎仍不知悔改，意圖為自己不法之所有，於
    附表編號1 、3 所示之犯罪時間、犯罪地點，騎乘機車搶奪
    戊○○、丙○○所有如附表編號1 、3 所示之財物（各該犯
    罪時間、地點、被害人、犯罪方法及所得財物，均詳見附表
    編號1 、3 所示），另於附表編號2 所示之犯罪時間、地點
    ，持客觀上足供兇器使用之T 型扳手1 支，竊取乙○○所有
    之XHE-619 號重機車（犯罪時間、地點、被害人、犯罪方法
    及所得財物，詳見附表編號2 所示），得手後將搶奪所得金
    錢花用殆盡，信用卡、身分證、駕照等即丟棄於路邊。嗣於
    97 年5月19日15時50分許，在高雄市○○區○○路與建工路
    口，為警發現甲○○騎乘車號XHE-619 號重型機車，形跡可
    疑，於警方示意停車受檢，竟加速逃逸，經警方追逐至高雄
    市三民區○○○街與安東街口，攔停盤查，而查悉上情，並
    扣得乙○○所有XHE-619 號重型機車1 部（已發還乙○○）
    ，及甲○○所有供犯罪所用之機車鑰匙1 支及與本案犯罪無
    關之咖啡色安全帽1 頂。另於甲○○自願帶同警方至其位於
    高雄市三民區○○○路274 之2 號居所，扣得丙○○所有黑
    色皮包1 個、郵局提款卡1 張、LG行動電話1 支、記者證1
    張（已發還丙○○）及甲○○所有與本案無關聯之為附表編
    號3 所示搶奪犯行時穿著之米色夾克外套1 件、為附表編號
    1 所示搶奪犯行時穿著之球鞋1 雙及與本案無關之水藍色襯
    衫1 件、電腦手提包1 個、及機車零件、輪胎、廣告、規格
    、資料夾1 本。
二、案經高雄市政府警察局移送臺灣高雄地方法院檢察署檢察官
    偵查起訴。
    理  由
一、本件被告甲○○所犯係死刑、無期徒刑、最輕本刑為3年以
    上有期徒刑以外之罪，其於準備程序中就被訴事實為有罪之
    陳述，經法官告知簡式審判程序之旨，並聽取公訴人及被告
    之意見後，本院依刑事訴訟法第273 條之1 第1 項之規定，
    裁定進行簡式審判程序。又本件卷內之人證、書證等證據，
    依同法第273 條之2 規定，不受第159 條第1 項關於傳聞法
    則規定之限制，依法均有證據能力；另關於證據之調查方式
    ，則不受同法第164 條至170 條之限制，均合先敘明。
二、訊據被告對上揭犯罪事實坦承不諱（警卷第1 至6 、28頁、
    偵查卷第7 至8 頁、本院卷第40頁），核與證人即被害人乙○○（警卷第12至14頁）、丙○○（警卷第16至17頁、偵查
    卷第16頁）、戊○○（偵查卷第19頁）、及戊○○之孫女丁○○（警卷第18至22頁、偵查卷第19頁）於警詢及偵查中證
    述遭竊盜、搶奪等情節相符，並有監視器翻拍照片1 張（警
    卷第73頁、偵查卷第39頁）、搜索、扣押筆錄2 份（警卷第
    49至51、54至26頁）、扣押筆錄2 份（警卷第44至46頁、偵
    查卷第31至33頁）、扣押物品目錄表4 份（警卷第47、52、
    57頁、偵查卷第35頁）、贓物認領保管收據2 紙（警卷第39
    、40頁）、照片26張（警卷第63至71、73頁、偵查卷第36至
    38頁）及高雄市政府警察局車輛協尋電腦輸入單、車輛尋獲
    電腦輸入單各1 紙（警卷第36、37頁）及高雄市政府警察局
    新興分局自強路派出所受理刑事案件報案三聯單2 紙（警卷
    第38、38-2頁）可資佐證，足徵被告之自白與事實相符。本
    件事證明確，被告犯行堪予認定，應予依法論科。
三、按刑法第321 條第1 項第3 款之攜帶兇器竊盜罪，係以行為
    人攜帶兇器竊盜為其加重條件，此所謂兇器，其種類並無限
    制，凡客觀上足對人之生命、身體、安全構成威脅，具有危
    險性之兇器均屬之，且祇須行竊時攜帶此種具有危險性之兇
    器為已足，並不以攜帶之初有行兇之意圖為必要，最高法院
    79年臺上字第5253號著有判例。本件被告於上開時地持以供
    竊取前揭重型機車之T 型扳手1 支，質地堅硬且易於使用，
    為足以殺傷人生命、身體之器械，自堪認為係具有危險性之
    兇器。核被告於附表編號1 、3 所為，均係犯刑法第325 條
    第1 項搶奪罪；被告附表編號2 所為，係犯刑法第321 條第
    1 項第3 款攜帶兇器竊盜罪。被告2 次搶奪犯行及1 次加重
    竊盜犯行，犯意各別，行為互殊，應予分論併罰。被告前前
    因搶奪案件，經臺灣高等法院高雄分院以94年度上訴字第21
    0 號判處有期徒刑2 年2 月確定；又因違反毒品危害防制條
    例案件，經本院94年度訴字第561 號判處有期徒刑11月，兩
    罪經臺灣高等法院高雄分院94年度聲字第326 號裁定應執行
    有期徒刑3 年，於96年6 月21日縮短刑期假釋出監並付保護
    管束，於96年7 月6 日保護管束期滿未經撤銷視為執行完畢
    ，有臺灣高等法院被告前案紀錄表在卷為憑。其受有期徒刑
    之執行完畢後，5 年以內故意再犯本件有期徒刑以上之各罪
    ，為累犯，均應依刑法第47條第1 項規定加重其刑。爰審酌
    被告有上述前科，猶不知悔改，以騎乘機車之方式尋覓不特
    定婦女為犯罪目標，先後2 次搶奪行為，1 次竊盜行為，嚴
    重危害社會治安及侵害個人法益，惟犯後坦承犯行，犯後態
    度尚稱良好，竊盜所得之上開重型機車1 部已發還乙○○（
    警卷第39頁），及搶奪所得之丙○○所有郵局提款卡1 張、
    LG行動電話1 支、記者證1 張、荷蘭銀行信用卡2 張、華僑
    銀行信用卡1 張、臺灣銀行提款卡1 張、台新銀行現金卡1
    張、行照、駕照、身分證、健保卡1 張已發還丙○○（警卷
    第40頁，其中荷蘭銀行信用卡2 張、華僑銀行信用卡1 張、
    臺灣銀行提款卡1 張、台新銀行現金卡1 張、行照、駕照、
    身分證、健保卡1 張，係由民眾拾獲交由警方通知被害人丙○○領回，見警卷第17頁），損害已有減輕，暨其犯罪動機
    、目的、被害人所受損害等一切情狀，分別量處如主文所示
    之刑，並就被告所犯上揭3 罪，定其應執行刑。又扣案之機
    車鑰匙1 支，為被告所有供犯罪所用之物，業經被告供承在
    卷（本院卷第39頁），應依刑法第38條第1 項第2 款規定，
    併宣告沒收。至於被告竊盜機車所使用之T 型扳手1 支，並
    未扣案，據被告供稱已於作案後丟棄（本院卷第40頁），顯
    已滅失，不另為沒收之諭知；另扣案被告所有安全帽1 頂、
    球鞋1 雙及米色夾克外套1 件，雖係被告為搶奪犯行所穿戴
    之衣物，然非與犯罪有直接關係，因非供犯罪所用或犯罪所
    得之物，自無庸予以沒收；又扣案之水藍色襯衫1 件、電腦
    手提包1 個、及機車零件、輪胎、廣告、規格、資料夾1 本
    ，因無證據證明與本案有關，亦不另為沒收之諭知，均附此
    敘明。
據上論斷，應依刑事訴訟法第273條之1第1項、第299條第1項前
段，刑法第321 條第1 項第3 款、第325 條第1 項、第47條第1
項、第38條第1項第2款、第51條第5 款，判決如主文。
本案經檢察官李佳韻到庭執行職務。
中    華    民    國    97    年    8     月    7     日
                  刑事第八庭    法  官  曾鈴
以上正本證明與原本無異。
如不服本判決應於收受本判決後10日內向本院提出上訴書狀，並
應敘述具體理由，如未敘述上訴理由者，應於上訴期間屆滿後20
日內補提理由書狀於本院（均須按他造當事人之人數附繕本）「
切勿逕送上級法院」。
中    華    民    國    97    年    8     月    11    日
                                書記官  曾秀鳳
附表
┌──┬─────┬──────┬───┬────────────────┐
│編號│犯罪時間  │犯罪地點    │被害人│犯罪方法及所得財物              │
├──┼─────┼──────┼───┼────────────────┤
│1   │97年5月17 │高雄市前金區│戊○○│騎乘不詳機車，趁被害人戊○○不備│
│    │日10時17分│允文街與文武│      │之際，自左後方徒手搶奪徒步行走之│
│    │許        │三街150 號前│      │戊○○所有之皮包1 只（內含新台幣│
│    │          │            │      │（下同）3 、4 千元、健保卡、鑰匙│
│    │          │            │      │等物）                          │
├──┼─────┼──────┼───┼────────────────┤
│2   │97年5月19 │高雄市三民區│乙○○│持客觀上足認為兇器之T型板手1支（│
│    │日12時許  │中庸街174號 │      │事後遭被告丟棄）撬開啟動電門鎖，│
│    │          │前          │      │再持自備鑰匙1 支插入鎖孔發動引擎│
│    │          │            │      │，竊取被害人乙○○所有之XHE-619 │
│    │          │            │      │號重型機車1部                   │
├──┼─────┼──────┼───┼────────────────┤
│3   │97年5月19 │高雄市新興區│丙○○│騎乘XHE-619 號重型機車，趁被害人│
│    │日12時40分│允文街21巷口│      │丙○○不備之際，自後方徒手搶奪徒│
│    │          │            │      │步行走之丙○○所有之皮包1 只（內│
│    │          │            │      │含現金600 元、手機1 支、郵局、台│
│    │          │            │      │灣銀行提款卡、荷蘭銀行、華僑銀行│
│    │          │            │      │信用卡、台新銀行現金卡、身分證、│
│    │          │            │      │記者證、健保卡、汽車駕行照等物）│
└──┴─────┴──────┴───┴────────────────┘
附錄本判決論罪科刑法條：
中華民國刑法第325 條（普通搶奪罪）
意圖為自己或第三人不法之所有，而搶奪他人之動產者，處6 月
以上5 年以下有期徒刑。
因而致人於死者，處無期徒刑或7 年以上有期徒刑，致重傷者，
處3 年以上10年以下有期徒刑。
第 1 項之未遂犯罰之。
中華民國刑法第321 條（加重竊盜罪）
犯竊盜罪而有左列情形之一者，處六月以上、五年以下有期徒刑
：
一、於夜間侵入住宅或有人居住之建築物、船艦或隱匿其內而犯
    之者。
二、毀越門扇、牆垣或其他安全設備而犯之者。
三、攜帶兇器而犯之者。
四、結夥三人以上而犯之者。
五、乘火災、水災或其他災害之際而犯之者。
六、在車站或埠頭而犯之者。
前項之未遂犯罰之。


司法院資訊處製作；財團法人民間司法改革基金會備份。
